【裁判字號】    95,易,271
【裁判日期】    950818
【裁判案由】    竊盜
【裁判全文】
臺灣臺南地方法院刑事判決               95年度易字第271號
公  訴  人  臺灣臺南地方法院檢察署檢察官
被      告  丙○○
                      78號
                    現於臺灣臺南看守所羈押中
被      告  甲○○
上列被告因竊盜案件，經檢察官提起公訴（94年度偵字第7879號）
，本院判決如下：
    主  文
丙○○犯共同竊盜罪，累犯，處有期徒刑壹年陸月。
甲○○犯共同竊盜罪，處有期徒刑陸月，如易科罰金，以銀元參
佰元即新臺幣玖佰元折算壹日
    事  實
壹、丙○○有下列之前科：
  一丙○○曾於民國八十七年間，因持兇器竊取路旁自用小客車
    一輛未得手，犯加重竊盜未遂罪，經臺灣高雄地方法院以八
    十七年度易字第四０七六號判處有期徒刑六月確定，於八十
    八年四月十四日執行完畢（於本案未構成累犯）；
  二於八十八年間，與其父劉睦仁共同經營興隆汽車解體廠，故
    買來路不明之贓車，犯共同故買贓物罪，經臺灣高等法院高
    雄分院以八十九年度上易字第一九二六號判處有期徒刑六月
    確定。
  三於八十九年間，因持兇器竊取自用小客車一輛（簡稱甲車）
    ，開至興隆汽車解體廠，將甲車引擎及引擎室之防火牆拆掉
    ，再將購得之事故車（稱乙車）引擎拆下，安裝至甲車上，
    並將乙車之車身號碼重新鑄刻偽造在新購得之防火牆上，焊
    接回甲車，生損害於監理機關對車籍之管理，而涉竊盜罪及
    偽造文書罪，經臺灣屏東地方法院以八十九年度訴字第一九
    五號判處有期徒刑一年六月，被告提起上訴後，經最高法院
    八十九年度台上字第七六三九號上訴駁回確定；並與前述二
    合併定應執行刑為一年九月；
  四於九十年間，向丁○○以不詳代價收受贓車，經本院以九十
    年度易字第二一九九號判處有期徒刑七月確定。
  五前述二三四之罪刑，經接續執行，於九十二年九月九日縮刑
    假釋，於九十三年四月六日保護管束期滿，未經撤銷，以執
    行完畢論（於本案構成累犯）。
貳、詎丙○○於有期徒刑執行完畢後五年內，仍不知悔改，擔任
    臺南縣柳營鄉東昇村五四０之五一號尚溢汽車修理廠負責人
    ，於九十四年三、四月間，接受甲○○委託修理其女兒王佩
    妮名下之車號4665-FQ號自小客車（SUZUKI牌JIMMY型銀色小
    型吉普車，下簡稱Ａ車，車身號碼AFJB43V00000000），因
    而結識甲○○，惟因Ａ車受損嚴重，且轉向及傳動機組部分
    因維修、更換零件之費用龐大之，致有部分未修繕完成，丙○○友人丁○○知悉此事後，即在九十四年六月間，在尚溢
    汽車修理廠向甲○○遊說以借屍還魂方式使用，甲○○本身
    亦有此意，是丙○○、甲○○、丁○○三人即共同基於意圖
    為自己不法所有之犯意聯絡，由甲○○將其所有Ａ車交付丙○○、丁○○二人全權處理，並預先支付新台幣六萬五千元
    之代價，丁○○則外出尋找同型車輛（Ｂ車），伺機竊取後
    交付丙○○尚溢汽車修理廠，以俗稱借屍還魂方式，在竊得
    之Ｂ車車身號碼識別牌、引擎號碼、玻璃浮水印等處加以變
    造成與Ａ車車籍資料相同。渠等三人謀議既定，丙○○、丁○○二人即於九十四年六月十四日凌晨四時許，在高雄市○○路四號前，由丁○○在旁把風，丙○○持自備鑰匙，共同
    竊取與Ａ車同型號乙○○所有之車號ZR-7358號自小客車（
    下稱Ｂ車，車身號碼AFJB43V00000000）後，再由丁○○接
    洽甲○○配合，取得Ａ車車牌二面及Ａ車擋風玻璃下車身號
    碼識別鐵片一面，將Ａ車車牌二面改懸掛於竊得之Ｂ車上，
    Ａ車車身號碼識別鐵片裝置於Ｂ車同位置上，Ｂ車車牌則隨
    地丟棄。又因Ｂ車玻璃仍有車身號碼浮水印可供識別，丙○○與丁○○二人即將Ｂ車駛往新營市○○路大宏玻璃行欲行
    更換玻璃。
參、嗣為警經過大宏玻璃行，發覺Ｂ車停放該處，且車牌號碼與
    車身號碼不符，而擋風玻璃完整無破損，無再行更換擋風玻
    璃之理，且車門鎖孔有明顯被撬開之痕跡而深覺可疑，即於
    大宏玻璃行附近埋伏，並於九十四年六月十五日午六時許，
    尾隨前來取車之丙○○及不知情之員工曹文奇（涉嫌竊盜部
    分另經檢察官為不起訴處分）返回尚溢汽車修理廠。並循線
    在甲○○友人吳明原新營市○○街六六號車庫查獲Ａ車（未
    懸掛車牌、車身號碼識別鐵片已拆下），始查知上情。
    理  由
壹、證據能力之認定
    按被告以外之人於審判外之言詞或書面陳述，除法律有規定
    者外，不得作為證據，刑事訴訟法第一百五十九條固定有明
    文。惟被告以外之人於審判外之陳述，雖不符同法第一百五
    十九條之一至之四之規定，而經當事人於審判程序同意作為
    證據，法院審酌該言詞陳述或書面陳述作成時之情況，認為
    適當者，亦得為證據。又當事人、代理人或辯護人於法院調
    查證據時，知有第一百五十九條第一項不得為證據之情形，
    而未於言詞辯論終結前聲明異議者，視為有前項之同意，此
    亦據同法第一百五十九條之五規定甚明。查被告丙○○、甲○○於本院行準備程序時，就檢察官所提出被害人乙○○於
    警詢之陳述，證人吳明原、張明標於警詢之證述、被害人乙○○所有之車牌號碼ZR-7358號自用小客車車牌失竊資料個
    別查詢報表、王佩妮所有之車牌4665-FQ號自用小客車車籍
    作業系統查詢認可資料、檢察官勘驗筆錄及勘驗照片、現場
    照片、丙○○使用之0000000000號九十四年六月十四日電話
    通聯紀錄一紙等證明本件犯罪事實之證據方法，均明確表示
    無意見，迄本院言詞辯論終結前，亦均未就上開證據之證據
    能力聲明異議明異議，而本院審酌上開證據於陳述作成時之
    情況，核無違法取證及證明力明顯過低之瑕疵，亦認為以之
    作為證據為適當，故依諸上開規定，上開審判外之言詞及書
    面陳述，得為證據。
貳、訊據被告丙○○固不否認經警查獲之Ｂ車是由其與丁○○開
    往大宏玻璃行，該車懸掛Ａ車車牌之事實，惟矢口否認有何
    竊盜之犯行，辯稱：並未與丁○○共同竊取車輛，警詢及檢
    察官偵查時之供述均是因警察要其「趕快講」而亂講云云。
    被告甲○○固不否認曾於九十四年六月間交付丁○○六萬五
    千元、經警查獲Ｂ車懸掛Ａ車車牌，在友人吳明原住處查獲
    未懸掛車牌之Ａ車等事實，惟矢口否認有何竊盜犯行，辯稱
    ：並未與丙○○、丁○○共同竊車云云。
參、惟經本院查：
  一上揭Ｂ車車身為被害人乙○○所有，遭人竊取後，懸掛王佩
    妮所有、實際上由甲○○使用Ａ車車牌、Ａ車車身識別鐵片
    裝置於Ｂ車儀表板上方，Ｂ車車身號碼仍載於Ｂ車玻璃、由
    被告丙○○駛至大宏玻璃行欲更換玻璃等事實，業據被害人
    乙○○（偵查卷第四六頁）、證人吳明原、張明標等人於警
    詢證稱綦詳（警卷第五四頁至第五九頁），並有車牌竊盜、
    車牌失竊資料個別查詢表一紙（警卷第五頁）、照片八幀（
    警卷第六四頁至第六七頁）可資佐證，證人鐘明賢亦於本院
    審理時結稱Ｂ車為其所竊取一情（參見本院九十五年八月四
    日審判筆錄），被告丙○○、甲○○就此亦不否認，從而，
    案外人丁○○竊取乙○○之Ｂ車，懸掛Ａ車車身號碼、車牌
    ，並與被告丙○○將Ｂ車開至大宏玻璃行，欲更換Ｂ車擋風
    玻璃之事實堪予認定。
  二次查，被告丙○○於警詢供稱：甲○○（黑仙）曾在其修理
    廠內與丁○○提議要請他偷一部SUZUKI JIMMY吉普同型車掛
    牌使用，因此於十四日和丁○○聯絡，其至中山高速路九如
    路交流道與鐘明賢會合，會合後，丁○○將CERFIRO車停在
    交流道附近，由其駕駛CAMRY搭載丁○○至高雄澄清湖附近
    ，由丁○○以鑰匙一把竊取Ｂ車，得手後，其跟在丁○○車
    後，沿中山高右轉東西快速道路往旗山，再走山路回柳營，
    換玻璃的目的是要換掉玻璃上之車身號碼，以免被發覺是贓
    車，甲○○十四日就知道車子是贓車等語（參見警卷第十三
    、十四頁）。於檢察官九十四年六月十六日偵查時，結稱：
    九十四年六月十三日晚上十一點多，接獲丁○○電話，其去
    高雄找丁○○，會合時丁○○稱要將自己車停放好，其與丁○○開車至澄清湖附近，丁○○稱要偷一部吉普車，偷得吉
    普車後停放在新營市○○路旁，再一起開至玻璃行，九十四
    年六月十五日甲○○打電話要其至玻璃行將車取回換機油等
    語（參見偵查卷第三三頁）。又行動電話0000000000號為被
    告丙○○所使用，業據被告丙○○於警詢及本院審理時，自
    承在卷，而該行動電話，於九十四年六月十四日凌晨一時起
    至七時四十六分許，其發話、受話基地台之移動位置，則自
    台南縣新營市、臺南縣官田鄉、仁德鄉，高雄市○○街、建
    國三路、河北二路、澄平街、陽明路、建國一路、高雄縣鳳
    山市、高雄市○○街、陽明路、高雄縣仁武鄉、燕巢鄉、臺
    南縣玉井鄉、柳營鄉等情節，亦有通聯紀錄一份可資佐證（
    參見警卷第一０一頁至第一一０頁），核與被告丙○○供述
    偷車前受丁○○通知而自臺南縣柳營鄉至高雄市○○路高速
    公路交流道附近與丁○○會合、同於澄清湖附近偷車得手後
    ，沿東西快速道路經過臺南縣玉井鄉而返回臺南縣柳營鄉○
    路徑相符。此外，被告丙○○就其開CAMRY車至高雄與丁○○所駕駛CERFIRO車會合之證述，亦與證人丁○○於本院結
    稱二人分別所駕駛之車型，及證人丁○○竊Ｂ車後返回臺南
    縣新營鄉之路徑相符（參見本院九十五年八月四日審判筆錄
    ），再參酌被告丙○○之證述內容，足認被告丙○○不僅就
    丁○○竊取Ｂ車之原因是為供共同被告甲○○所用，且參與
    竊車過程，事後尚為避免車身號碼遭查獲而與丁○○將車送
    至吳明原經營之玻璃行欲更換玻璃，應可認定。是本件被告
    丙○○確與丁○○同至高雄市共同竊取Ｂ車之事實，應可認
    定。
  三被告甲○○於警詢供稱：「（警問：你明知你的車子放在新
    營市○○街六六號內，為何標哥（指張明標）打電話給你說
    要你將車子開回，你卻不覺得疑慮，反而要丙○○將車開回
    保養？）因為我是於丁○○將我的車子開回來後，我發現車
    牌不見就立即打電話給他，才告訴我要幫我換車體，我當時
    就明瞭丁○○就是要偷車來變更。（警問：為何不立即阻止
    ，卻反而要丙○○幫你保養偷回來之車輛？）當時我因有貪
    小便宜心態，所以才沒阻止」「因為我女兒王佩妮的
    4665-FQ 號車曾發生過事故，修好後不好開，又我之前在尚
    溢修理廠內認識丁○○，故幾天前聯絡他要幫我整理車子，
    但是他沒空，拖到本月十三日他才到新營市○○街六六號牽
    我的車，翌日十四日十一點他開回來原處給我，我質問他為
    何沒有車牌，他說我的車子好修，修理起來要花很多錢，所
    以他去偷一部同樣的車，4665-FQ的車牌掛那一部給我開，
    我的車則給他，再貼給他六萬五千元，六萬五千元是在十三
    日下午一時在樂利街給他的」等語（參見警卷第二四至第二
    七頁，第三二頁至第三五頁）。茲參酌被告甲○○之供述內
    容，其明知丁○○並非經營修車項目之人，竟將車輛交予丁○○，並以低於其本應付出維修車輛代價之價格，而將車輛
    交予丁○○處理，其確有竊盜之故意，亦可認定。
  四被告丙○○雖一再辯稱不知丁○○與其會合是為了利用借屍
    還魂而參與共同竊車，及在警詢供述內容是因警察催其快速
    回答而為不實回答云云置辯。被告甲○○則以不知道丁○○
    竊車來修理，將Ａ車交予丁○○，丁○○開回來後，其發現
    未維修，且未懸掛車牌云云。證人丁○○亦於本院審理時，
    結稱其去偷車，均未告知被告丙○○、甲○○，被告丙○○
    、甲○○均不知情云云（參見本院九十五年八月四日審理筆
    錄）。惟查：
    (一)查被告丙○○於司法警察訊問時，並未受脅迫、利誘或其
      他不正之方法取供一情，業據被告丙○○自承在卷（參見
      本院準備程序筆錄），足認被告丙○○警詢筆錄內非經威
      逼利誘所為；再者，揆諸前開被告丙○○警詢筆錄內容與
      檢察官偵查筆錄內容，主要之點均相符，益可證明偵查中
      之自白確係出於其真意為之。
    (二)次查，被告丙○○早於九十年間，即因向丁○○收受來路
      不明之贓車，而經法院判處有期徒刑七月確定，有如事實
      欄壹四所載前科，並有判決書一紙在卷可稽，是被告丙○○不僅早已認識證人丁○○，亦知悉丁○○有竊取車輛之
      前科紀錄，其竟仍與丁○○駕駛來路不明之車輛即Ｂ車至
      玻璃行，欲更換完好無缺之玻璃，顯與一般常情不符。更
      可堪認被告丙○○確有竊車之故意。
    (三)再者，證人丁○○證稱其一人竊車，竊得車輛後，被告丙○○不知情，亦未跟隨其後返回臺南云云（參見本院九十
      五年八月四日審判筆錄），惟此業與被告丙○○於偵查中
      及本院審理時供述不符，足認證人丁○○此部分之證述並
      不可採，不足以為被告丙○○有利之認定。
    (四)又證人吳明原於警詢證稱，被告甲○○於九十四年六月十
      五日下午將Ａ車寄放於其住處，並借用其所有之ZR-8417
      號自用小客車等語（參見警卷第五五頁），足認被告甲○○於九十四年六月十五日始將Ａ車駛至臺南縣新營市○○
      街六六號停放，應可認定。此外，被告甲○○雖辯稱，Ａ
      車修理前，維修費經被告丙○○估價為十萬元，而以六萬
      五千元代價委請丁○○維修，Ａ車經丁○○開走又開回，
      車牌就不見了，詢問車牌去處，丁○○稱置於朋友車上等
      情節，業據其自承在卷（參見本院準備程序筆錄）。查證
      人丁○○並未經營汽車維修業務，被告甲○○竟以低於維
      修廠之價格甚多之代價委請丁○○維修，已與一般常情相
      違，足認被告甲○○於警詢供述係因貪小便宜而同意丁○○以借屍還魂方式修車之情節相符，其警詢中之供述應係
      出於真實，可資採信；再者，按車牌為車輛所有權及有無
      經照相違規之重要辨識指標，此為一般公眾周知之事，查
      被告甲○○將車交予丁○○維修，已不合常情，業如前述
      ，而其於丁○○將車開回時，發現車輛未經維修，甚至未
      懸掛車牌，被告甲○○不僅未當場追究，詢問車牌去向，
      並迫丁○○繳回，反而於經警查獲後，通知其接受調查時
      ，始將未懸掛車牌之Ａ車置於吳明原住處即臺南縣新營市
      ○○街六六號，並駕駛吳明原之車輛前往接受調查，藉此
      欲隱匿Ａ車車身，更足可堪認被告甲○○早已知悉丁○○
      竊取Ｂ車之犯行，而將Ａ車交付以為更換車身。從而，被
      告甲○○之辯詞均係卸責之詞，不足採信；而證人丁○○
      之證述內容亦不足以為被告甲○○有利之認定。
    (五)綜上所述，應認證人丁○○於本院之證述內容係出於虛偽
      不實，不足為對被告丙○○、甲○○有利之認定，被告丙○○、甲○○所辯，均係卸責之詞，不足採信。應認本件
      事證明確，被告二人之犯行，應可認定。
肆、論罪科刑
  一核被告丙○○、甲○○前開所為，係犯刑法第三百二十條第
    一項之普通竊盜罪。而渠等與丁○○就前開犯行，有犯意聯
    絡及行為分擔，均論以共同正犯。
  (二)又查，被告丙○○有如事實欄壹所載之前科及執行紀錄，有
    臺灣高等法院被告全國前案紀錄表及臺灣臺南地方法院檢察
    署刑案資料查註紀錄表各一件在卷可按，就事實欄壹二三四
    之前科，其受有期徒刑執行完畢後五年內再犯本件有期徒刑
    以上之罪，無論依修正前（行為時）刑法或修正後（裁判時
    ）刑法之規定，均構成累犯，並無適用新法之有利於被告之
    情形，爰依刑法第二條第一項前段，適用行為時刑法累犯之
    規定，論以累犯，依法應加重其刑。
  (三)爰審酌被告丙○○有犯罪事實欄之前科，且其犯罪均與汽車
    竊盜相關，甫於九十三年四月六日執行完畢，猶不知悔改，
    與被告甲○○、丁○○共同竊取他人汽車，暨參酌犯罪動機
    、目的、手段、所生危害、所竊物品之價值、以及犯後均矢
    口否認砌詞狡辯態度惡劣等一切情狀，爰量處如主文所示之
    刑，被告甲○○部分並諭知如易科罰金之折算標準，以資懲
    儆。
  (四)又按行為後法律有變更者，適用行為時之法律。但行為後之
    法律有利於行為人者，適用最有利於行為人之法律，刑法第
    二條第一項定有明文。查被告甲○○行為後，刑法已於九十
    四年二月二日修正，並於九十五年七月一日生效施行，就被
    告甲○○受有期徒刑之宣告如易科罰金之折算標準業經修正
    。按修正前刑法第四十一條第一項前段規定：「犯最重本刑
    為五年以下有期徒刑以下之刑之罪，而受六個月以下有期徒
    刑或拘役之宣告，因身體、教育、職業、家庭之關係或其他
    正當事由，執行顯有困難者，得以一元以上三元以下折算一
    日，易科罰金。」又按修正前罰金罰鍰提高標準條例第二條
    前段（現已刪除）規定，就其原定數額提高為一佰倍折算一
    日。是本件被告甲○○行為時之易科罰金折算標準，應以銀
    元三百元元折算一日，經折算為新臺幣後，應以新臺幣九百
    元折算為一日，如以此標準折算有期徒刑六月之結果，為新
    臺幣十六萬二千元（900×30×6＝162000）。惟修正後之刑
    法第四十一條第一項前段則規定：「犯最重本刑為五年以下
    有期徒刑以下之刑之罪，而受六個月以下有期徒刑或拘役之
    宣告者，得以新臺幣一千元、二千元或三千元折算一日，易
    科罰金。」，如以每日新臺幣一千元之折折算標準，有期徒
    刑六月折算結果為十八萬元（1000×30×6＝180000）。茲
    比較修正前後之易科罰金折算標準，其適用之結果以修正前
    之規定較有利於被告，依刑法第二條第一項前段，即應適用
    修正前刑法第四十一條第一項本文之規定。
伍、又證人丁○○於本院審理時，就關於案情有重要關係事項即
    被告丙○○、甲○○與其共同竊盜一情，具結後為虛偽陳述
    ，此部分涉及偽證罪嫌，應由檢察官另行偵辦。
陸、又檢察官以被告丙○○於九十三年三月一日，在臺北市○○
    區○○街一０九巷十二號，竊取曹慶成所有之車牌號碼
    CL-9888號自用小客車，再以偽造車牌PI-3999號車牌懸掛其
    上，涉有竊盜罪嫌，與本件起訴部分有裁判上一罪，而以臺
    灣臺南地方法院檢察署九十五年度偵字第七三八三號移請併
    辦云云。惟本案部分之犯罪時間為九十四年六月間，核與併
    辦意旨所載犯罪時間相距一年以上，顯難認定被告係以一概
    括犯意為之，自無裁判上一罪之關係，此部分應退回檢察官
    另行處理，併此敘明。
據上論斷，應依刑事訴訟法第二百九十九條第一項前段，刑法第
二條第一項、第二十八條、第三百二十條第一項、修正前刑法第
四十七條、修正前刑法第四十一條第一項前段，修正前罰金罰鍰
提高標準條例第一條前段、第二條，現行法規所定貨幣單位折算
新臺幣條例第二條，判決如主文。
本案經檢察官鄭深元偵查後提起公訴；檢察官黃銘營到庭執行職
務
中    華    民    國    95    年    8     月    18    日
                  刑事第八庭    審判長法  官
                                      法  官
                                      法  官
以上正本證明與原本無異。
如不服本判決，應於判決送達後10日內，向本院提出上訴狀。
                                書記官  王政煌
中    華    民    國    95    年    8     月    18    日
附錄本判決論罪科刑法條：
中華民國刑法第320條
(普通竊盜罪、竊佔罪)
意圖為自己或第三人不法之所有，而竊取他人之動產者，為竊盜
罪，處 5 年以下有期徒刑、拘役或 500 元以下罰金。
意圖為自己或第三人不法之利益，而竊佔他人之不動產者，依前
項之規定處斷。
前二項之未遂犯罰之。


司法院資訊處製作；財團法人民間司法改革基金會備份。
